【裁判字號】    98,訴,14
【裁判日期】    980219
【裁判案由】    違反毒品危害防制條例
【裁判全文】
臺灣屏東地方法院刑事判決                98年度訴字第14號
公  訴  人  臺灣屏東地方法院檢察署檢察官
被      告  甲○○
上列被告因違反毒品危害防制條例案件，經檢察官提起公訴（97
年度毒偵字第2462號），被告於本院準備程序進行中，就被訴事
實為有罪之陳述，經本院告知簡式審判程序意旨，並聽取當事人
之意見後，本院合議庭裁定由受命法官獨任依簡式審判程序審理
，判決如下：
    主  文
甲○○施用第一級毒品，累犯，處有期徒刑拾壹月。
    事  實
一、甲○○於民國92年間，因施用毒品案件，經本院裁定送觀察
    勒戒後，因認無繼續施用毒品傾向，於93年6 月11日執行完
    畢，並經臺灣屏東地方法院檢察署檢察官以93年度毒偵緝字
    第80號為不起訴處分確定；再於94年間，因連續竊盜案件，
    經臺灣桃園地方法院以94年度易字第923 號判處有期徒刑2
    年確定，另於同年間，因連續施用毒品、詐欺等案件，經本
    院以94年度訴字第821 號、94年度簡字第1553號分別判處有
    期徒刑10月、6 月、3 月（後減刑為5 月、3 月、1 月又15
    日）確定，上開各罪經合併定應執行有期徒刑2 年8 月確定
    ，並於97年2 月14日假釋出獄，迄至97年3 月7 日假釋期滿
    未經撤銷，視為已執行完畢。詎其仍不知悔改，明知海洛因
    業經公告列為毒品危害防制條例之第一級毒品，不得持有、
    施用，竟基於施用第一級毒品之犯意，於97年9月16日14 時
    5 分為警採尿時回溯72小時內（不含庭訊及等候驗尿期間）
    之某時，在屏東縣內埔鄉○○村○○路10之4 號4 樓住處內
    ，以將海洛因粉末摻入香菸後點燃吸食煙霧之方式，施用第
    一級毒品海洛因1 次。嗣於97年9 月16日12時36分，甲○○
    因另案在臺灣屏東地方法院檢察署應訊後，檢察官經其同意
    命法警對之採集尿液送驗，結果呈現可待因、嗎啡陽性反應
    ，始悉上情。
二、案經臺灣屏東地方法院檢察署檢察官自動檢舉後偵查起訴。
    理  由
一、本件被告甲○○所犯係死刑、無期徒刑或最輕本刑為3 年以
    上有期徒刑以外之罪，亦非屬臺灣高等法院管轄第一審之案
    件，其於準備程序中就被訴事實為有罪之陳述，經本院告知
    簡式審判程序之旨，並聽取當事人意見後，本院合議庭依刑
    事訴訟法第273 條之1 第1 項為裁定，由受命法官獨任進行
    簡式審判程序。又簡式審判程序之證據調查，依刑事訴訟法
    第273 條之2 規定，不受同法第159 條第1 項審判外陳述排
    除之限制；再被告對於卷內各項證據亦不爭執證據能力，復
    無事證顯示有何違法取得或類此瑕疵之情，故卷內所列各項
    證據，自均有證據能力，合先敘明。
二、上揭犯罪事實，業據被告於準備程序中坦承不諱（見本院98
    年2 月5 日準備程序筆錄第2 頁），又其於97年9 月16日為
    警採集之尿液送驗結果，亦呈可待因、嗎啡陽性反應，有臺
    灣檢驗科技股份有限公司濫用藥物尿液檢驗報告、臺灣屏東
    地方法院檢察署97年度尿保字第116 號被告尿液送驗扣押物
    品清單各1 紙附卷可稽（見偵卷第7 、9 頁）。是被告雖因
    記憶之故無從精確自白前揭犯行之時間，然其於為警採尿查
    獲前確有施用第一級毒品等情，既有前開證據互核勾稽，自
    堪認屬實。從而本件事證已明，被告犯行洵足認定，應依法
    論科。
三、被告前因施用毒品案件，經法院裁定送觀察勒戒執行等情，
    有上開被告毒品前科與執行情形，及其前案紀錄表、刑案資
    料查註紀錄表各1 份為憑，被告於觀察勒戒執行完畢後，5
    年內再犯本件施用毒品罪，是依毒品危害防制條例第23條第
    2 項之規定，應予依法追訴。按海洛因係毒品危害防制條例
    第2 條第2 項第1 款所定之第一級毒品。核被告所為，係犯
    毒品危害防制條例第10條第1 項之施用第一級毒品罪。被告
    持有第一級毒品海洛因進而施用，其持有之低度行為應被施
    用之高度行為所吸收，不另論持有第一級毒品之罪。被告有
    如事實欄所載之犯罪科刑執行情形，有上開前案紀錄資料可
    參，其於徒刑執行完畢後，5 年內故意再犯本件有期徒刑以
    上之罪，為累犯，應依刑法第47條第1 項之規定加重其刑。
    爰審酌被告前經法院裁定送觀察勒戒及因施用毒品遭判刑後
    ，仍不知悔悟，猶繼續施用毒品，本不宜寬貸，惟念及此乃
    自戕行為，且被告犯後已坦承犯行、態度非劣，暨公訴人於
    論告時具體求刑判處被告有期徒刑11月等一切情狀，量處如
    主文所示之刑，以示懲儆。
四、末查，本件被告施用第一級毒品海洛因所用之香菸，業經其
    吸食燃罄而不復存在，為被告於本院審理中供述明確（見本
    院98年2月5日審判筆錄第2頁），自無沒收之必要，爰不宣
    告沒收，併此敘明。
據上論斷，應依刑事訴訟法第273 條之1 第1 項、第299 條第1
項前段，毒品危害防制條例第10條第1 項，刑法第11條前段、第
47條第1 項，判決如主文。
本案經檢察官許大偉到庭執行職務
中    華    民    國    98    年     2    月     19   日
                  刑事第四庭  法  官  江振源
以上正本證明與原本無異
如不服本判決，應於判決送達後10日內向本院提出上訴狀（應附
繕本），其未敘述上訴理由者，應於上訴期間屆滿後20日內補提
理由書狀於本院，上訴於臺灣高等法院高雄分院。
中    華    民    國    98    年     2    月      20  日
                              書記官  潘豐益
附錄本判決論罪科刑法條：
毒品危害防制條例第10條第1項
施用第一級毒品者，處6月以上5年以下有期徒刑。


司法院資訊處製作；財團法人民間司法改革基金會備份。
